【裁判字號】    92,易,14
【裁判日期】    920320
【裁判案由】    竊盜
【裁判全文】
臺灣花蓮地方法院刑事判決                            九十二年度易字第一四號
    公  訴  人  臺灣花蓮地方法院檢察署檢察官
    被      告  庚○○
右列被告因竊盜案件，經檢察官提起公訴（九十年度偵字第二二九○號、第二五六六
號、九十一年度偵字第一四七八號），本院判決如左：
    主  文
庚○○結夥三人以上、攜帶兇器竊盜，處有期徒刑柒月，未扣案之大型起子壹支沒收
；又連續攜帶兇器、毀壞門扇竊盜，處有期徒刑捌月，扣案之萬能鉗子貳支、螺絲起
子肆支，均沒收；應執行有期徒刑壹年貳月，未扣案之大型起子壹支以及扣案之萬能
鉗子貳支、螺絲起子肆支，均沒收。
    事  實
一、庚○○（原名林傑偉）與王金地（所涉竊盜犯行，因為前案確定判決效力所及，
    業經台灣花蓮地方法院檢察署檢察官以該署九十年度偵字第二五六六號為不起訴
    處分確定）、戊○○（另行審結），三人共同基於意圖為自己不法所有之犯意聯
    絡，於民國八十六年十二月十九日凌晨二時許，攜帶庚○○、王金地預先合資購
    買之客觀上對人之生命、身體具有危險性，足供兇器使用之大型起子一支作為工
    具，利用夜深人少之際，至花蓮縣花蓮市○○街六五之一號一樓無人居住之己○○代書事務所，由庚○○駕駛其向不知情姑丈陳明木借用之不詳車號藍色小貨車
    在外把風接應，戊○○、王金地則持前揭起子破壞該事務所後門窗戶（毀損部分
    未據告訴），入內竊取己○○所有之保險箱一只（內放置有數量不詳之金飾、現
    金及外幣、文件等物）。得手後，戊○○等三人合力將該保險箱搬至上開小貨車
    ，載運至花蓮縣秀林鄉三棧村內某砂石堆放場，再以前開起子撬開保險箱門，取
    走其內之金飾、外幣及現金後，將該保險箱推入三棧溪橋下，嗣因己○○之友人
    陳茂欽每日均至該處晨泳，發現己○○所有之文件在水面漂流，而通知己○○取
    回相關文件。其後庚○○復另行起意，與王金地共同基於意圖為自己不法所有之
    概括犯意聯絡，攜帶庚○○所有客觀上對人之生命、身體具有危險性，足供兇器
    使用之萬能鉗子二支、螺絲起子四支（起訴書誤載為三支），於八十九年十一月
    十五日下午一時三十五分許，趁台中市○區○○○街六一號大樓之大門未關之機
    會，進入該大樓，先至該大樓七樓之一甲○○住處，以萬能鉗子破壞構成門扇一
    部分之門鎖後，侵入該住宅（侵入住宅部分未據告訴），竊取甲○○所有摩托羅
    拉行動電話一支、人民幣四十元、港幣五十元及新台幣（下同）二萬一千四百五
    十元。得手後，旋又至該大樓三樓之一乙○○住處，以萬能鉗子破壞其構成門扇
    一部分之門鎖後，侵入該住宅（侵入住宅部分未據告訴），竊取乙○○所有保險
    箱一個（重約一百八十公斤，內有現金一萬二千六百元、玉手鐶一只、黃金項鍊
    十一條、黃金手環三只、黃金戒指二十只、黃金墜子一個、黃金小元寶三個、黃
    金領帶夾一個），得手後共同將竊得之保險箱搬下一樓，適乙○○在一樓辦公室
    泡茶，王金地因不識乙○○，呼請乙○○過來幫忙搬運，乙○○認出該保險箱為
    其所有，脫口說出且欲動手逮捕王金地，王金地為脫免逮捕，竟持螺絲起子揮舞
    ，當場施以強暴，刺中乙○○左腹部，致乙○○左腹部表皮創傷，乙○○旋大喊
    捉賊，經鄰居報警逮捕王金地，並扣得庚○○所有供竊盜犯罪所用之萬能鉗子二
    支、螺絲起子四支，庚○○則趁隙逃逸（王金地單獨涉犯準強盜犯行部分，另經
    台灣台中地方法院以八十九年度訴字第三○四○號判處罪刑確定在案）。
二、案經丙○○○察局移送及台灣台中地方法院檢察署檢察官呈請台灣高等法院檢察
    署檢察長令轉台灣花蓮地方法院檢察署檢察官偵查起訴。
    理  由
一、右揭犯罪事實，業據被告庚○○坦承不諱，核與證人即共犯王金地、戊○○所供
    及被害人己○○、甲○○、乙○○於警詢時指述情節相符，此外，並有共犯戊○○指認被告之紀錄一份、贓物認領保管單二紙、現場暨贓物照片共十張附卷及萬
    能鉗子二支、螺絲起子四支扣案可稽，事證明確，被告犯行已堪認定。
二、按刑法第三百二十一條第一項第二款所謂之門扇、牆垣或其他安全設備，應係指
    為保護住宅或有人居住之建築物之安全而裝設之安全設備，是自必與住宅、或有
    人居住之建築物有關者，始屬之，茲本案被告於八十六年十二月十九日行竊地點
    係屬無人居住之代書事務所，業據被害人己○○於警詢時證述明確，則該代書事
    務所後門之窗戶，即非屬安全設備。次查本件被告等以萬能鉗子所破壞者，係構
    成被害人甲○○、乙○○住宅門扇一部分之門鎖，此有現場照片存卷可憑，自屬
    毀壞門扇甚明。又刑法第三百二十一條第一項第三款之攜帶兇器竊盜罪，係以行
    為人攜帶兇器竊盜為其加重條件，此所謂兇器，其種類並無限制，凡客觀上足對
    人之生命、身體、安全構成威脅，具有危險性之兇器均屬之，且只須行竊時攜帶
    此種具有危險性之兇器為已足，並不以攜帶之初有行兇之意圖為必要。查本件被
    告先後多次竊盜時，各攜有大型起子或萬能鉗子、螺絲起子等物，業據共犯王金
    地、戊○○供承在卷，且該起子或鉗子均係由金屬打造，質地堅硬，足以殺傷人
    之生命、身體，乃屬具有危險性之兇器甚明。故核被告所為，係犯刑法第三百二
    十一條第一項第三款、第四款之結夥三人以上攜帶兇器竊盜罪、同條項第二款、
    第三款之攜帶兇器毀壞門扇竊盜罪。被告庚○○與戊○○、王金地間，就共同至
    花蓮市己○○代書事務所行竊之犯行，以及被告庚○○與王金地間，就連續至台
    中市甲○○、乙○○住處行竊之犯行各有犯意之聯絡及行為之分擔，均為共同正
    犯。被告先後二次夥同共犯王金地侵入被害人甲○○、乙○○住處竊盜犯行，時
    間緊接，犯罪構成要件相同，顯係基於概括犯意所為，應依連續犯規定論以刑法
    第三百二十一條第一項第二款、第三款之加重竊盜罪，並依法加重其刑。又被告
    侵入花蓮市被害人己○○代書事務所行竊時點為八十六年十二月十九日，而其後
    至台中市○區○○○街六一號大樓行竊之時點係八十九年十一月十五日，業據被
    告供承無訛，其間相距約三年，可徵被告就至台中市竊盜犯行，與至花蓮市己○○代書事務所行竊部分，並非基於概括犯意，至為明灼，準此，被告就在花蓮市
    及台中市所為竊盜犯行，其犯意既屬各別，自應予以分論併罰，公訴人認均應依
    連續犯規定論處，尚有未洽，附此敘明。又被告雖與共犯王金地共犯竊盜犯行，
    然渠等事前並未約定遇被害人欲加逮捕時須持械反抗，此據共犯王金地於警詢時
    供明在卷，且共犯王金地單獨起意為準強盜犯行時，被告已趁隙逃離現場，亦據
    被害人乙○○於警詢時證述屬實，是被告就共犯王金地所為準強盜犯行，並無犯
    意之聯絡，亦未參與準強盜犯行，則共犯王金地係單獨犯之，應可認定。爰審酌
    被告素行、犯罪之動機、目的、手段、所生危害非淺、竊得財物價值、犯罪後態
    度等一切情狀，量處如主文所示之刑，並定其應執行之刑，以示懲儆。至扣案之
    萬能鉗子二支、螺絲起子四支及未扣案之大型起子一支，查係被告所有且供行竊
    所用之物，業如上述，其中大型起子雖未扣案，然無積極證據足資證明業已滅失
    ，均應依刑法第三十八條第一項第二款之規定併予宣告沒收。
據上論斷，應依刑事訴訟法第二百九十九條第一項前段，刑法第二十八條、第三百二
十一條第一項第二款、第三款、第四款、第五十一條第五款、第三十八條第一項第二
款，判決如主文。
本案經檢察官丁○○到庭執行職務。
中      華      民      國    九十二    年      三      月     二十     日
                              臺灣花蓮地方法院刑事庭
                                  法  官  陳  世  博
右正本證明與原本無異。
如對本判決不服，應於送達後十日內，向本院提出上訴狀。（應抄附繕本）告訴人或
被害人如對於本判決不服者，應具備理由請求檢察官上訴，其上訴期間之計算係以檢
察官收受判決正本之日期為準。
                                  法院書記官
中      華      民      國    九十二    年      三      月     二十     日
附錄本判決論罪之法律條文：
刑法第三百二十一條
犯竊盜罪而有左列情形之一者，處六月以上五年以下有期徒刑：
一、於夜間侵入住宅或有人居住之建築物、船艦或隱匿其內而犯之者。
二、毀越門扇、牆垣或其他安全設備而犯之者。
三、攜帶兇器而犯之者。
四、結夥三人以上而犯之者。
五、乘火災、水災或其他災害之際而犯之者。
六、在車站或埠頭而犯之者。
前項之未遂犯罰之。


司法院資訊處製作；財團法人民間司法改革基金會備份。
